臺灣高雄地方法院交通事件裁定　　　　 95年度交聲字第753號
原處分機關　交通部公路總局高雄區監理所旗山監理站
異　議　人
即受處分人　甲○○
選任辯護人　鍾夢賢律師
上列異議人即受處分人因違反道路交通管理處罰條例案件，對於
交通部公路總局高雄區監理所旗山監理站民國95年10月13日所為
之處分（旗監違字第裁85－Z00000000-0 號），聲明異議，本院
裁定如下：
    主  文
異議駁回。
    理  由
一、異議意旨略以：異議人即受處分人甲○○於民國95年9 月1
    日19時36分許，在國道10號高速公路東向13公里燕巢交流道
    出口匝道處，經警測得呼氣酒精濃度達每公升0.54毫克，而
    為警以酒後駕車為由製單舉發，然異議人當時係將所駕駛之
    營業遊覽大客車停妥後，始飲用「維士比」助眠，並在車上
    小睡休息，並無駕駛行為，縱使測得超量酒精濃度，亦非酒
    後駕車，是原處分機關逕依道路交通管理處罰條例第35條第
    1 項第1 款、第2 項、第67條第2 項後段之規定，裁處異議
    人罰鍰新台幣（下同）37,500元、吊銷駕駛執照、4 年內禁
    考等處分，為無理由，爰依法聲明異議，請求撤銷原處分云
    云。
二、按汽車駕駛人，駕駛汽車經測試檢定酒精濃度超過規定標準
    者，處15,000元以上6,0000元以下罰鍰，並當場移置保管該
    汽車及吊扣其駕駛執照一年；汽車駕駛人駕駛營業大客車有
    前項應受吊扣情形者，吊銷其駕駛執照；汽車駕駛人駕駛營
    業大客車，曾依第35條第2 項規定吊銷駕駛執照者，4 年內
    不得考領駕駛執照，道路交通管理處罰條例第35條第1 項第
    1 款、第2 項、第67條第2 項後段分別定有明文。
三、訊據異議人固坦承其於上開時、地，經警測得呼氣酒精濃度
    達每公升0.54毫克之事實，惟矢口否認有何駕車行為，而執
    前開情詞置辯，經查：
（一）異議人於95年9 月1 日19時36分許，在國道10號高速公路
      東向13公里燕巢交流道出口匝道處，經警測得呼氣酒精濃
      度達每公升0.54毫克，遂以其酒後駕駛車號A4-165號營業
      大客車為由予以製單舉發等事實，為異議人所自承，並有
      內政部警政署國道公路警察局第五警察隊公警局交字第Z0
      0000000 號舉發違反道路交通管理事件通知單、酒精濃度
      測定紙各1 紙在卷可參；又本件舉發所使用之呼氣酒精濃
      度測試器，業經檢定合格，此有上開第五警察隊回復本院
      之「經濟部標準檢驗局呼氣酒精測試器檢定合格證書」1
      紙可稽，異議人上開酒測數值應係正確無誤，是此部分事
      實，足堪認定。
（二）本件舉發經過，業據證人即本件製單舉發警員陳俊杉到庭
      結證：當時我看到有1 台遊覽車停在舉發地點，於是上前
      察看有無需要協助，我當時看到司機（即異議人）躺在駕
      駛座旁睡覺，我叫他起來，問他為何在這裡睡覺，他說要
      載學生等時間，我請他出示行照、駕照，因有聞到酒味，
      於是問他為何有酒味、何時喝酒，他說是中午時候喝的，
      我問他車子是否你開的、從何處開來，他說是，從旗山還
      是大寮開來的，車子是靠行，我再問他車子是不是你開的
      ，他說是，於是就對他實施酒測，酒測結果超過標準值達
      每公升0.54毫克等語明確，並提出舉發光碟1 片在卷；嗣
      經本院勘驗光碟，本件舉發過程，確實如證人上開所證，
      而異議人當時為警測得酒精濃度逾越標準值，警員詢問何
      時飲酒，異議人明白答稱「中午11點多時喝啤酒」等情，
      有勘驗筆錄附卷可稽，且為異議人及其辯護人所不爭執，
      故應認證人所證為真，足見異議人應係飲酒後呼氣酒精濃
      度已逾法定標準，仍駕駛營業大客車行駛於道路，直至舉
      發地點，因停留休息始為警盤檢查獲。
（三）異議人固辯稱其當時係停妥車輛後始飲用「維士比」，嗣
      在車上小睡，並無駕車行為云云，惟：
   1、異議人於舉發當時，明確答稱其係於當日中午飲用啤酒，
      未曾提及飲用「維士比」，亦從未抗辯係停車後飲酒等情
      ，業據證人證述無訛，並經本院勘驗舉發光碟屬實，已如
      前述；而酒後駕車危害公共安全甚鉅，此違規行為一旦為
      警舉發，將受罰鍰及吊扣或吊銷駕駛執照之處分，處罰不
      輕，甚有遭受刑事訴追處罰之虞，此為一般大眾所熟知，
      異議人為營業大客車駕駛，對遭舉發違規酒駕之嚴重性，
      自是知之甚詳，果其所辯屬實，衡情，當會於舉發當場極
      力加以辯駁，然其為警舉發當時，對自身酒測值過高，非
      但未加否認飲酒情事，反自承係中午時飲用啤酒所致，於
      事後遭原處分機關裁處罰鍰並吊銷駕駛執照，始執前詞聲
      明異議，則其所辯真否，自有可疑。
   2、異議人雖又辯稱其當日16時55分許出車時，已接受所服務
      之上仁交通有限公司（下稱上仁交通公司）先行實施酒測
      ，確認酒測值為0 ，始獲准駕車出發，而駕駛至同日18時
      20分許，即停車休息，迄至19時36分為警酒測時止，均未
      有駕車行為，足證其確實未酒後駕車云云，並提出上仁交
      通公司酒測紀錄表、行車紀錄卡各1 紙為證。查據該行車
      紀錄卡所示，異議人所駕車輛約於舉發當日16時20分許起
      ，即有時速密集波動之行車顯示，核與其所辯當日係16時
      55分經公司酒測後始駕車出發一情，顯然不符；對此，異
      議人固辯稱係因出車車輛甚多，出發前須排隊等待酒測，
      其係於車輛發動後約半小時才經公司酒測云云，惟該行車
      紀錄卡顯示，異議人所駕車輛自16時20分許起，時速平均
      維持在40至50公里之間，甚有達約60公里者，則其車輛果
      真在發動等待狀態，行車紀錄卡焉有如此速度之時速紀錄
      ，其辯解顯與事實相違；異議人對此節復辯稱係因車輛排
      隊時，有時向前、有時向後，故紀錄器之時速會跳動得很
      奇怪云云，然行車紀錄卡所示該時間之車速波動，均尚密
      集一致，並未有何較大幅度之高低落差情形，足徵其所辯
      並非實在。
（四）綜上，異議人所辯均無可採，其於酒後呼氣酒精濃度已逾
      法定標準，仍駕駛營業大客車行駛於道路，直至舉發時、
      地，因停車休息始為警盤檢查獲之事實，洵堪認定，原處
      分機關以異議人駕駛營業大客車酒精濃度超過規定標準之
      違規事實明確，依前揭道路交通管理處罰條例之規定，裁
      處異議人罰鍰37,500元、吊銷駕駛執照、4 年內禁考等處
      分，於法有據，異議人執前開情詞聲明異議，為無理由，
      應予駁回。
四、據上論斷，依道路交通案件處理法第19條，裁定如主文。
中　　華　　民　　國　　96　　年　　9 　　月　　29　　日
                  交通法庭  法　官  周宛瑩
以上正本證明與原本無異。
如不服本裁定應於送達後5日內向本院提出抗告狀。
中　　華　　民　　國　　96　　年　　9 　　月　　29　　日
                            書記官  彭帥雄
